【裁判字號】    99,訴,2187
【裁判日期】    991013
【裁判案由】    偽造文書等
【裁判全文】
臺灣板橋地方法院刑事判決              99年度訴字第2187號
公  訴  人  臺灣板橋地方法院檢察署檢察官
被      告  廖昱翔
選任辯護人  林嫦芬律師
上列被告因偽造文書等案件，經檢察官提起公訴（98年度偵字第
29063 號），被告於準備程序進行中，就被訴之事實為有罪之陳
述，經告知被告簡式審判程序之旨，並聽取當事人之意見後，本
院合議庭裁定由受命法官獨任進行簡式審判程序，判決如下：
    主  文
廖昱翔共同行使偽造私文書，足以生損害於他人，處有期徒刑參
月，如易科罰金，以新臺幣壹仟元折算壹日。
    事  實
一、廖昱翔與陳柏蓁（原名陳慧玲，現由本院通緝中）係朋友，
    廖昱翔於民國98年間，委請陳柏蓁真實姓名年籍不詳自稱「
    Maggie」之成年女性友人代為向荷蘭銀行（於99年2 月更名
    為蘇格蘭皇家銀行，復於99年4 月間更名為澳盛銀行）申請
    信用貸款及信用卡。廖昱翔、陳柏蓁及「Maggie」均明知廖
    昱翔未曾於泉詠有限公司（下稱泉詠公司）任職，廖昱翔於
    97年間之薪資所得亦未達新臺幣（下同）455,640 元，其等
    為順利向荷蘭銀行取得信用貸款，竟與葉建興（另行審結）
    共同意圖為自己不法之所有，基於行使偽造私文書及詐欺取
    財之犯意聯絡，由陳柏蓁於98年5 月27日前某日，將廖昱翔
    之個人資料提供予葉建興，由葉建興於不詳時地，使用電腦
    偽造廖昱翔於97年間任職於泉詠公司，領取薪資合計
    455,640 元之97年度各類所得扣繳暨免扣繳憑單（下稱扣繳
    憑單）。偽造完成後，廖昱翔再與陳柏蓁一同前往桃園縣龜
    山鄉不詳地點，向葉建興拿取上開偽造之扣繳憑單，廖昱翔
    並支付1 千元予葉建興作為代價。其後，廖昱翔即於98年6
    月間，填妥內容含有其任職於泉詠公司之不實資料之信用卡
    申請表、個人信用貸款申請書暨約定書，並與前開偽造之不
    實扣繳憑單、廖昱翔之身分證、健保卡等資料，一同交付予
    「Maggie」持向荷蘭銀行申請辦理信用貸款及信用卡而行使
    之，致該銀行之承辦人員誤認廖昱翔確係在泉詠公司任職並
    領有455,640 元之年薪，因而核發26萬元貸款及信用卡予廖
    昱翔，致生損害於泉詠公司及荷蘭銀行核發信用卡與貸款之
    正確性。
二、案經法務部調查局北部地區機動工作站移送臺灣板橋地方法
    院檢察署檢察官偵查起訴。
    理  由
一、前揭犯罪事實，業據被告廖昱翔於偵查及本院審理中自白不
    諱（見98年度偵字第29063 號偵查卷(三)第185 頁、本院99年
    9 月29日準備程序筆錄及簡式審判筆錄），核與證人陳柏蓁
    於調詢時證述之情節相符（見98年度偵字第19994 號偵查卷
    第22、23頁），復有被告之97年度扣繳憑單、信用卡申請表
    、荷蘭銀行個人信用貸款申請書暨約定書、消費性個人信用
    貸款約定書、免役證明書、身分證、健保卡（均影本，見98
    年度偵字第29063 號偵查卷(二)第290 頁至295 頁）、稅務電
    子閘門財產所得調件明細表（見98年度偵字第29063 號偵查
    卷(三)第90頁至第93頁）、泉詠公司基本資料等件附卷為憑，
    足認被告之自白確與事實相符。本件事證明確，被告犯行至
    堪認定。
二、核被告所為，係犯刑法第216 條、第210 條之行使偽造私文
    書罪及同法第339 條第1 項之詐欺取財罪。被告與陳柏蓁、
    「Maggie」、葉建興間，就上開犯行互有犯意聯絡與行為分
    擔，應論以共同正犯。被告偽造私文書後復進而行使，其偽
    造私文書之低度行為為行使之高度行為所吸收，不另論罪。
    被告以一行為同時行使偽造私文書並詐取貸款及信用卡，而
    觸犯上開二罪名，為想像競合犯，應依刑法第55條規定，從
    一較重之行使偽造私文書罪處斷。爰審酌被告之素行、生活
    狀況、犯罪之動機、目的、手段、所生危害程度及犯罪後坦
    承犯行等一切情狀，量處如主文所示之刑，並諭知易科罰金
    之折算標準，以示懲儆。公訴人就本案雖具體求處有期徒刑
    6 月之刑度，惟本院審酌上開各節及本件被告雖以不法手段
    詐得貸款，然目前仍正常繳息之情狀，認量處如主文所示之
    刑，即已足昭炯戒，附此說明。扣案之電腦主機2 台、印表
    機3 台、影印機1 台、掃瞄器2 台等物，參酌證人即共同被
    告葉建興於調詢中之供述，雖均屬共犯葉建興所有，惟尚無
    積極證據證明該等扣案物品確係共犯葉建興用以偽造本件扣
    繳憑單所用之物，爰不於本案為沒收之諭知。
據上論斷，應依刑事訴訟法第273 條之1 第1 項、第299 條第1
項前段，刑法第28條、第216 條、第210 條、第339 條第1 項、
第41條第1 項前段、第55條、刑法施行法第1 條之1 第1 項、第
2 項前段，判決如主文。
本案經檢察官鄭淑壬到庭執行職務。
中    華    民    國    99    年    10    月    13    日
                  刑事第十九庭  法  官  吳佳穎
以上正本證明與原本無異
如不服本判決應於送達後10日內向本院提出上訴狀
                                書記官  黃炎煌
中    華    民    國    99    年    10    月    13    日
附錄本案論罪科刑法條全文：
中華民國刑法第216條（行使偽造變造或登載不實之文書罪）
行使第 210 條至第 215 條之文書者，依偽造、變造文書或登載
不實事項或使登載不實事項之規定處斷。
中華民國刑法第210條（偽造變造私文書罪）
偽造、變造私文書，足以生損害於公眾或他人者，處5 年以下有
期徒刑。
中華民國刑法第339條（普通詐欺罪）
意圖為自己或第三人不法之所有，以詐術使人將本人或第三人之
物交付者，處5 年以下有期徒刑、拘役或科或併科1 千元以下罰
金。
以前項方法得財產上不法之利益或使第三人得之者，亦同。
前二項之未遂犯罰之。

司法院資訊處製作；財團法人民間司法改革基金會備份。
